【裁判字號】    95,上易,38
【裁判日期】    950329
【裁判案由】    竊盜
【裁判全文】
臺灣高等法院高雄分院刑事判決          95年度上易字第38號
上  訴  人  臺灣高雄地方法院檢察署檢察官
被      告  甲○○
                    7號
上列上訴人因被告竊盜案件，不服臺灣高雄地方法院94年度易字
第1847號中華民國94年12月8 日第一審判決（起訴案號：臺灣高
雄地方法院檢察署94年度偵字第20559 、21919 號），提起上訴
（移送本院併辦案號：94年度核退偵字第829 號），本院判決如
下：
    主  文
原判決關於甲○○部分撤銷。
甲○○共同連續踰越安全設備竊盜，累犯，處有期徒刑拾月。
    事  實
一、甲○○於89、90年間曾因違反毒品危害防制條例、竊盜案件
    ，經臺灣高雄地方法院分別判處有期徒刑1 年、4 月確定，
    於91年8 月18日縮刑期滿未經撤銷假釋，以執行完畢論。詎
    其仍不知悔改，基於與「阿芳」等共同意圖為其等不法所有
    之概括犯意，先夥同綽號「阿芳」之不詳姓名年籍之成年男
    子，騎乘甲○○所有之車牌號碼BPR-860 號銀色重型機車，
    於94年8 月26日上午5 時許，前往高雄縣內門鄉關亭村中埔
    頭1 之12號前，乘無人注意之際，推由甲○○下手竊取蔡英
    俊所有停放於該處之車牌號碼TW-8652 號藍色自用小貨車（
    價值約3,000 元）。得手後，由甲○○駕駛該小貨車，「阿
    芳」騎乘該機車逃離現場。又承上開概括犯意，於94年9 月
    22日晚上10時許，夥同乙○○（已因撤回上訴而判刑確定）
    ，共同意圖為其等不法之所有，騎乘車號OWD -823號重型機
    車，前往高雄縣美濃鎮○○里○○路上丙○○經營之「碰碰
    旺釣魚場」，推由甲○○翻越釣漁場之鐵絲網圍籬之安全設
    備，下手竊取釣魚場內已收集裝袋完成之空鋁罐2 大袋（重
    約10公斤、價值約新台幣220 元），交由在外把風之乙○○
    接運上機車，並一同騎車前往高雄縣美濃鎮福安里「旗美商
    工職校」後方堤防上整理，以備變賣圖利。嗣因行竊過程為
    朱銘文與梁煥英發覺追躡並報警，而於同日晚上10時50分許
    ，在上開堤防上為警當場查獲，並扣得空鋁罐2 大袋（業經
    發還丙○○）。
二、案經丙○○訴由高雄縣政府警察局旗山分局報告臺灣高雄地
    方法院檢察署檢察官偵查起訴及移送併辦。
    理  由
壹、程序方面
    按被告以外之人於審判外之言詞或書面陳述，除法律有規定
    者外，不得作為證據；又被告以外之人於審判外之陳述，雖
    不符刑事訴訟法第159 條之1 至第159 條之4 之規定，而經
    當事人於審判程序同意作為證據，法院審酌該言詞陳述或書
    面陳述作成時之情況，認為適當者，亦得為證據；另當事人
    、代理人或辯護人於法院調查證據時，知有第159 條第1 項
    不得為證據之情形，而未於言詞辯論終結前聲明異議者，視
    為有前項之同意，刑事訴訟法第159 條第1 項、第159 條之
    5 分別定有明文。本件檢察官及被告於本院審判程序時，就
    原審判決所引用各項證據（含傳聞證據、非傳聞證據及符合
    法定傳聞法則例外之證據）之證據能力均明示同意有證據能
    力（見本院卷第52頁），且於本院言詞辯論終結前，檢察官
    及被告對於卷附具有傳聞證據性質之證據，既均已知其情，
    均未聲明異議，本院認該具有傳聞證據性質之證據，並無任
    何違法取證之不適當情形，以之作為證據使用係屬適當，自
    得採為認定被告犯罪事實之證據。
貳、實體方面
一、上揭被告甲○○夥同乙○○於竊取空鋁罐之犯罪事實，業據
    被告甲○○於本院審理時坦承不諱，核與同案被告乙○○於
    偵查及原審審理中供述之情節相符，復經目擊證人梁煥英、
    朱銘文分別於警詢及檢察官偵查中證述甚詳（見94年度偵字
    第21919 號卷第17至20頁、第86及87頁），並有搜索扣押筆
    錄、扣押物品目錄表、贓物認領保管收據各1 份、照片4 張
    附卷足憑。被告甲○○上開之自白核與事實相符，自堪信為
    實在。是被告甲○○此部分之竊盜事證明確，犯行堪以認定
    。
二、訊據被告甲○○矢口否認有與「阿芳」共同竊取上開小貨車
    之犯行，辯稱：伊當晚半夜時分，將機車停於高雄縣旗山鎮
    ○○○路「好萊屋快餐店」前，就被「阿芳」駕駛小貨車載
    往旗山鎮溪州地區撿蝸牛，後來該機車失竊，伊乃前往旗山
    分局建國派出所報案，伊並無竊取該小貨車云云。惟查：
  (一)車牌號碼TW-8652 號藍色自用小貨車係被害人蔡英俊向戴義
    年購買，而於94年8 月26日上午5 時許失竊之事實，業經被
    害人蔡英俊於警詢時陳明在卷，並有車輛竊盜、車牌失竊資
    料個別查詢報表－查詢車輛認可資料1 份附卷足稽（見94年
    度偵字第21628 號卷第8 頁）。該車遭竊後，已於94年9 月
    2 日20時50分許，在高雄縣美濃鎮○○里○○路，為旗山分
    局中壇派出所尋獲，並經被害人蔡英俊領回之事實，亦有高
    雄縣警察局車輛尋獲電腦輸入單、贓物認領保管單各1 紙附
    卷可憑（見94年核退偵字第829 號卷第5 、6 頁），是被害
    人蔡英俊指述該車於上揭時地遭竊之事實堪信為實在。
  (二)本件小貨車係由1 名男子進入車內發動，1 名男子騎銀色機
    車在旁等待，2 車隨即往旗山方向行駛，車主蔡英俊發覺後
    ，旋駕車追躡在後，剛開始沒有跟上，追至旗山鎮○○○路
    「好萊屋快餐店」，看見騎上開車號BPR-860 號銀色重型機
    車男子將機車停放在該店前，該男子即進入上揭TW-8652 號
    藍色自用小貨車內，開車進入巷內，蔡英俊在後未能追上。
    當時天色昏暗，但依被告甲○○體格瘦小及頭髮與所騎機車
    等特徵，被告甲○○有7 分像開車之人等情，業經證人蔡英
    俊於警詢及檢察官偵查中證述甚詳，並當場指認被告甲○○
    無誤（見94年度偵字第21628 號卷第6 頁反面、94年度核退
    偵字第829 號卷第3 頁、第41、42頁）。證人蔡英俊既目擊
    其小貨車遭竊經過，並隨之駕車追躡在後，以當時凌晨5 時
    許之內門、旗山地區，人車來往稀少之情形下，蔡英俊自內
    門鄉一路追蹤至旗山間，雖一度追丟，然在追蹤過程中應不
    至錯看對象，且其於該車遭竊時，已可看見竊嫌所騎乘者為
    銀色機車（見見94年度偵字第21628 號卷第6 頁反面），其
    追至上開快餐店時已可看見該藍色小貨車之車號即為其失竊
    之小貨車（見上開核退偵卷第42頁），足見當時天色或燈光
    已足以大略識別竊嫌之特徵無疑。是證人蔡英俊上開所證述
    被告甲○○確有7 分像開車之竊嫌等語，尚非隨意猜測之詞
    ，自具有相當之可信性。又被告甲○○所有之上開BPR-860
    號係銀色重型機車，被害人蔡英俊所有之小貨車係藍色汽車
    ，亦有上開汽機車車籍資料足憑，亦核與證人蔡英俊所證述
    竊嫌中1 人騎銀色機車，1 人駕駛其藍色小貨車之情節相符
    。再者，被告於警詢、檢察官偵查中及本院審理時均供述：
    其於94年8 月26日5 時許，將其上揭機車停放於上開好萊屋
    快餐店前，並於該處搭乘「阿芳」駕駛之藍色小貨車離開前
    往檢蝸牛云云（見見94年度偵字第21628 號卷第5 頁、94年
    度核退偵字第829 號第40、42頁、本院卷第74至76頁），正
    與證人蔡英俊上開所述之騎機車竊嫌停放機車在好萊屋快餐
    店後，搭乘其所失竊之小貨車離開之情節相符。益見被告甲○○確為本件竊取上開小貨車行為人之一無訛。且被告甲○○於檢察官偵查時供稱：伊於94年8 月25日晚上在美濃遇見
    「阿芳」後一起喝酒等語（見上開核退偵卷第41頁），以被
    告甲○○係住居於高雄縣美濃鎮（有其年籍資料可按）觀之
    ，其既與「阿芳」在美濃鎮相遇喝酒，又欲一同前往旗山鎮
    溪州地區撿蝸牛，其等自可從美濃鎮直接前往旗山鎮溪州地
    區，被告甲○○何須再騎乘己有之上開機車先至上開好萊屋
    快餐店前等候「阿芳」開車接運，再一起前往溪州？是被告
    甲○○上開所辯，顯違常情至明。
  (三)綜上所述，被告甲○○上開所辯各情，係屬事後避重就輕之
    飾詞，不足採信。是其確與「阿芳」之不詳姓名成年男子共
    同竊取上開自用小貨車，事證明確，犯行堪以認定。
三、核被告所為，係犯刑法第320 條第1 項之普通竊盜罪及第32
    1 條第1 項第2 款之踰越安全設備竊盜罪。其就所犯普通竊
    盜罪，與「阿芳」間；就踰越安全設備竊盜罪，與乙○○間
    ，分別有犯意聯絡及行為分擔，分別為共同正犯。其先後2
    次竊盜犯行，時間緊接，方法相同，觸犯構成要件相同之罪
    名，顯係基於概括犯意反覆為之，為連續犯，應依刑法第56
    條之規定，從一重論以踰越安全設備竊盜罪，並加重其刑。
    又被告前因違反毒品危害防制條例、竊盜案件，經原審法院
    分別判處有期徒刑1 年、4 月確定，於91年8 月18日縮刑期
    滿未經撤銷假釋，以執行完畢論，有臺灣高雄地方法院檢察
    署刑案資料查註紀錄表及臺灣高等法院被告前案紀錄表可按
    ，其於有期徒刑執行完畢後5 年以內再犯有期徒刑以上之本
    罪，為累犯，應依刑法第47條規定加重其刑，並依刑法第70
    條規定遞加重之。再被告與「阿芳」於上揭時地共同竊取自
    用小貨車之犯罪事實，雖未據檢察官起訴，惟此部分與已起
    訴之竊盜部分，既有連續犯之裁判上一罪關係，依審判不可
    分之原責，此部分犯行仍為起訴效力所及，本院自應併予審
    判，附此敘明。
四、原審認被告罪證明確，予以論罪科刑，固非無見；惟原審就
    被告於94年8 月26日之竊盜犯行部分未及審酌，尚有未合。
    檢察官執此聲明上訴，指摘原判決不當，為有理由，本院自
    應將原判決撤銷改判。審酌被告前已有竊盜、施用毒品之犯
    罪前科，有上開前案紀錄表可憑，仍不知警惕，年輕力壯，
    不思循正當途徑賺取金錢，而竊取他人財物，其好逸惡勞之
    偏差心態，危害社會治安非輕，惟念其所竊得之財物價值不
    高，竊得財物業已發還被害人，所生損害不大，犯後又坦認
    部分犯行等一切情狀，爰量處如主文第2 項所示之刑。
五、同案被告乙○○部分，業經其於本院審理時撤回上訴而確定
    ，自不另論列，附此敘明。
據上論結，應依刑事訴訟法第369 條第1 項前段、第364 條、第
299 條第1 項前段，刑法第28條、第56條、第321 條第1 項第2
款、第47條，判決如主文。
本案經檢察官許月雲到庭執行職務。
中    華    民    國    95    年    3     月    29    日
                  刑事第四庭    審判長法  官 蕭權閔
                                      法  官 陳吉雄
                                      法  官 林水城
以上正本證明與原本無異。
本判決不得上訴。
中    華    民    國    95    年    3     月    29    日
                                      書記官 吳新貞
附錄本件判決論罪科刑法條：
中華民國刑法第321條第1項第2款
犯竊盜罪而有左列情形之一者，處6 月以上、5 年以下有期徒刑
：
二  毀越門扇、牆垣或其他安全設備而犯之者。


司法院資訊處製作；財團法人民間司法改革基金會備份。
